臺灣臺北地方法院刑事判決
111年度審訴緝字第52號

公  訴  人  臺灣臺北地方檢察署檢察官
被      告  張天送



上列被告因詐欺等案件，經檢察官提起公訴（110年度偵字第350
87號），及追加起訴（臺灣臺北地方檢察署111年度偵字第899號
），被告於準備程序中就被訴事實為有罪之陳述，經告知簡式程
序審判之旨，並聽取當事人之意見後，本院合議庭裁定進行簡式
審判程序，判決如下：
    主  文
張天送犯附表編號1至7「罪名及宣告刑」欄所示之罪，各處如附
表編號1至7「罪名及宣告刑」欄所示之刑。
扣案行動電話壹支（含門號0000000000號SIM卡壹張）沒收，未
扣案犯罪所得新臺幣壹萬捌仟元沒收，於全部或一部不能沒收或
不宜執行沒收時追徵其價額。
    犯罪事實及理由
一、本案犯罪事實及證據名稱除引用如附件一起訴書及附件二追
    加起訴書之記載外，並補充及更正如下：
（一）犯罪事實：
　 1、第1頁第1至5行：張天送於110年7月4日前幾日，經綽號「
      阿澤」友人告知負責擔任詐欺集團中俗稱「車手」之工作
      ，領款轉交後即可領取報酬事宜（張天送參與犯罪組織罪
      違反組織犯罪條例第3條第1項後段規定部分，經臺灣桃園
      地方檢察署檢察官以109年度偵字第6944、9569、13787、
      15577、18529號提起公訴，並由臺灣桃園地方法院於民國
      111年8月26日以109年度金訴字第95號判決有罪），張天
      送為取得報酬，即依「阿澤」指示，利用其所有搭配門號
      0000000000號行動電話下載通訊軟體「飛機」，與「阿澤
      」、代號「2號」等人成立群組以作為本件詐欺犯行聯繫
      使用，張天送擔任「1號」成員，先依詐欺集團上游成員
      指定特定地點，由代號「2號」成員將詐欺集團掌控人頭
      帳戶提款卡交予張天送，並告知密碼，由張天送負責提領
      詐欺所得贓款，提領後轉交予陪同在附近等待之「2號」
      車手轉交該集團上手成員之分工方式，而與「阿澤」、「
      2號」、上手成員及詐欺集團其他成年成員間，共同意圖
      為自己不法所有，並基於三人以上共犯詐欺取財，及意圖
      掩飾及隱匿特定犯罪所得去向及所在而洗錢之犯意聯絡。
　 2、第1頁第11至12行：張天送將所提領詐欺所得贓款攜至指
      定之位於臺北市大安區敦化南路2段81巷旁之公園內轉交
      予詐欺集團上手即代號「2號」成員後，由「2號」成員轉
      交予詐欺集團其他成員收領，並取得事前約妥報酬新臺幣
      （下同）1萬8000元，而以此方式迂迴層轉，掩飾、隱匿
      該詐欺之犯罪所得之所在、去向，因此製造金流斷點，使
      司法機關難以溯源追查，確保詐欺犯罪所得。
（二）證據名稱：
　 1、被告於本院準備程序及審判期日之自白。
　 2、告訴人吳芊慧提出網路轉帳活期儲蓄存款轉帳紀錄（3508
      7號偵查卷第82頁）。
　 3、告訴人黃玟禎提出第一銀行自動櫃員機交易明細、通話紀
      錄（35087號偵查卷第105、111至112頁）。　　
　 4、被害人陳榆真提出元大銀行自動櫃員機交易明細表（3508
      7號偵查卷第145頁）。
　 5、被害人伊梃瑋提出其與詐欺集團LINE對話紀錄、臺幣轉帳
      交易結果通知、臺幣活存明細、通話紀錄翻拍照片（3508
      7號偵查卷169、173、175頁）。　　　　　　
　 6、金融機構聯防機制通報單（被害人伊梃瑋）（35087號偵
      查卷第178頁）。　
　 7、告訴人呂昕柔提出網路交易列印存款交易明細單、明細內
      容（第899號偵查卷第39至41頁）。 
   8、告訴人郭昱伶提出其與詐欺集團通話紀錄、網路銀行轉帳
      紀錄翻拍照片（第809號偵查卷第47頁）。　　　　　
二、論罪：
（一）核被告張天送就附表編號1至7所示犯行所為，均係犯刑法
      第339條之4第1項第2款之三人以上共同詐欺取財罪，及洗
      錢防制法第14條第1項之一般洗錢罪。起訴書附表被害人
      陳俐蓁部分，其於110年7月4日16時38分許接獲詐欺集團
      電話，先後佯裝為網路賣家客服人員、銀行人員詐欺後，
      並依指示操作網路銀行，並將個人帳戶內款項轉帳入詐欺
      集團掌控之人頭帳戶內，其先後於110年7月4日17時8分轉
      帳4萬9987元、11分轉帳4萬9987元，及於44分轉帳4萬225
　　　9元入同一人頭帳戶內，起訴書雖僅就被害人陳俐蓁遭詐
      欺後於該日17時44分轉帳4萬2259元部分起訴，但前開同
      一被害人同日匯款至同一人頭帳戶，並由被告接續提領部
      分，與起訴書所載犯罪事實相同，為起訴效力所及，應併
      予審理。 
（二）共犯關係：
　　　被告所犯如附表編號1至7所示各次犯行，分別與暱稱「阿
      擇」、代號「2號」、集團中上手成員及其所屬詐欺集團
      成年成員間，在合同意思範圍內，各自分擔犯罪行為之一
      部，並相互利用他人之行為，以達犯罪之目的，並獲得報
      酬，是被告就附表編號1至7所示各次犯行，與上開成員間
      均有犯意聯絡及行為分擔，皆為共同正犯。　　
（三）接續犯：
　　　按數行為於同時同地或密切接近之時地實施，侵害同一之
      法益，各行為之獨立性極為薄弱，依一般社會健全觀念，
      在時間差距上，難以強行分開，在刑法評價上，以視為數
      個舉動之接續施行，合為包括之一行為予以評價，較為合
      理，則屬接續犯，而為包括之一罪。查附表編號1、4、5
      、6各編號所示之告訴人、被害人等因受詐欺而於密接時
      間數次匯款，以及本案詐欺集團擔任車手之被告就起訴書
      附表編號1至7所示基於同一收取詐欺贓款之目的，於密切
      接近之時間提領同一被害人之款項之行為，此時侵害同一
      被害人之法益，各行為之獨立性極為薄弱，依一般社會健
      全觀念，難以強行分開，在刑法評價上，對同一被害人所
      為應視為數個舉動之接續施行，合為包括之一行為予以評
      價依接續犯論以一罪。
（四）想像競合犯：
　　　被告就如附表編號1至7所犯三人以上共同詐欺取財罪及一
      般洗錢罪，均係在同一犯罪決意及預定計畫下所為，因果
      歷程並未中斷，應僅認係一個犯罪行為，為以一行為觸犯
      數罪名，均為想像競合犯，依刑法第55條之規定，均從一
      重論以刑法第339條之4第1項第2款之三人以上共同犯詐欺
      取財罪。　
（五）數罪：
　　　被告所犯如附表編號1至7所示各次犯行，分別係對不同被
      害人實施詐術而詐得財物，侵害不同人之財產法益，犯罪
      時間亦不同，犯意各別，行為互殊，應予分論併罰（共7
      罪）。
（六）刑之加重、減輕事由：
　 1、本案構成累犯但不加重其刑之說明：
　　　查被告前因竊盜、搶奪、毒品等數案件，經本院以98年度
      聲字第3325號裁定定應執行有期徒刑10年2月確定，於105
      年2月1日縮短刑期假釋出監，於107年7月16日縮刑期滿假
      釋未經撤銷，視為執行完畢等情，有臺灣高等法院被告前
      案紀錄表在卷可按，被告於有期徒刑執行完畢後5年內故
      意再犯本件各次犯行均為有期徒刑以上之罪，固合於刑法
      第47條第1項累犯之要件，但參酌司法院釋字第775號解釋
      意旨，被告上開執行之竊盜、搶奪、施用第一、二級毒品
      等案件之罪質、侵害法益、犯罪行為情節、手法等顯與本
      案有異，且犯罪時間及執行完畢之時點與本案亦有相當間
      隔，且檢察官除引據被告之前案紀錄外，並未提出其他應
      加重其刑之證明，徒憑被告上述前案執行紀錄，尚難逕認
      被告犯本案犯行係出於行為人本身之特別惡性及對刑罰感
      應力薄弱，故裁量不予加重本刑，但被告之前案紀錄可作
      為量刑審酌事項、因素。
　 2、按想像競合犯之處斷刑，本質上係「刑之合併」。其所謂
      從一重處斷，乃將想像競合犯組成之評價上數罪，合併為
      科刑一罪，其所對應之刑罰，亦合併其評價上數罪之數法
      定刑，而為一個處斷刑。易言之，想像競合犯侵害數法益
      者皆成立犯罪，論罪時必須輕、重罪併舉論述，同時宣告
      所犯各罪名，包括各罪有無加重、減免其刑之情形，亦應
      說明論列，量刑時併衡酌輕罪部分量刑事由，評價始為充
      足，然後依刑法第55條前段規定「從一重處斷」，非謂對
      於其餘各罪可置而不論。因此，法院決定處斷刑時，雖以
      其中最重罪名之法定刑，做為裁量之準據，惟於裁量其輕
      重時，仍應將輕罪合併評價在內（最高法院108年度台上
      字第4405、4408號判決意旨參照）。按犯洗錢防制法第14
      條、15條之罪，在偵查或審判中自白者，減輕其刑，洗錢
      防制法第16條第2項定有明文。被告犯後於偵查及本院準
      備程序及審理程序就本案所犯一般洗錢罪之犯行均自白不
      諱，合於洗錢防制法第16條第2項之規定，應於量刑時併
      予審酌。
三、量刑：
（一）爰以行為人之責任為基礎，審酌被告正值壯年，不思以正
      當途徑獲取所需財物，竟參與犯罪組織中，而分別為如起
      訴書、追加起訴書所示之分工行為，使各該告訴人或被害
      人受有如起訴書、追加起訴書附表所示不等之損失，至有
      不該；衡以被告犯後坦承全部犯行，就所犯一般洗錢罪部
      分亦自白不諱，但犯後迄未與被害人、告訴人達成和解，
      賠償損害等犯後態度，並審酌被告所陳之智識程度、家庭
      經濟、生活狀況、前科素行等一切情狀，量處如附表編號
      1至7罪名及宣告刑欄所示之刑。
（二）不定應執行刑之說明　　
　　　關於數罪併罰之案件，如能俟被告所犯數罪全部確定後，
      於執行時，始由該案犯罪事實最後判決之法院所對應之檢
      察署檢察官，聲請該法院裁定之，無庸於每一個案判決時
      定其應執行刑，則依此所為之定刑，不但能保障被告（受
      刑人）之聽審權，符合正當法律程序，更可提升刑罰之可
      預測性，減少不必要之重複裁判，避免違反一事不再理原
      則情事之發生（最高法院110年度台抗大字第489號裁定意
      旨參照）。查被告因參與詐欺集團涉犯多件加重詐欺取財
      、洗錢等案件，分別於本院、臺灣新北地方法院、臺灣桃
      園地方法院審理等情，有臺灣高等法院被告前案紀錄表可
      按，顯與被告所犯本案附表編號1至7所示之犯行，有得合
      併定執行刑之情況，揆諸前開說明，宜俟被告所犯數罪全
      部確定後，由最後判決法院對應檢察署之檢察官聲請裁定
      為妥，故於本案不予定應執行刑，併此說明。
四、沒收：
（一）供犯罪所用之物：
　　　被告張天送共犯本案犯行，係使用其申辦門號0000000000
      號行動電話（含SIM卡1張）連結網際網路下載通訊軟體飛
      機，作為與其所屬詐欺集團成員「阿澤」、代號「2號」
      、上手成員及其所屬詐欺集團成年成員等人接受指示、拿
      取人頭帳戶提款卡、報告提領情形等聯繫使用，並經扣押
      等情，業據被告陳述在卷（見第899號偵查卷第13頁、第3
      5087號偵查卷第25至26頁），足認該行動電話為被告所有
      ，並供其犯本案犯行使用甚明，爰依刑法第38條第2項前
      段之規定，宣告沒收。
（二）犯罪所得部分：
　 1、按犯罪所得，屬於犯罪行為人者，沒收之；前2項之沒收
      ，於全部或一部不能沒收或不宜執行沒收時，追徵其價額
      ；刑法第38條之1第1項前段、第3項分別定有明文。查被
      告共犯本案犯行前，與該詐欺集團中成員「阿澤」談妥其
      負責擔任車手之分工內容，並約定其報酬以提領金額的2%
      ，即110年7月4日當日提款後交付所領得金額後，自代號2
      號車手成員處取得現金1萬8000元之報酬乙節，業據被告
      於警詢中陳述明確（見第899號偵查卷第15頁、第35087號
      偵查卷第27頁），可徵被告為本案犯行，確有犯罪所得甚
      明，至於被告於本院審理中改陳其未獲得報酬云云，顯與
      其前開陳述不一，而有疑義，且被告於警詢中所述，因距
      離本案事發時間較近，對於事發當時之記憶、印象應較於
      本院審理時清楚，且未及思量其間利害關係，且針對本件
      犯罪情節均描述詳細具體，較諸事後因時間經過而遺忘或
      有避重就輕之情，而認為被告於警詢中所陳獲有報酬之詞
      為可採信，是被告共犯本案犯行之犯罪所得為1萬8000元
      ，且未扣案，依刑法第38條之1第1項前段、第3項之規定
      宣告沒收，於全部或一部不能沒收或不宜執行沒收時，追
      徵其價額。
　 2、至於被告於起訴書附表、追加起訴書附表各編號所提領被
      害人、告訴人遭詐欺匯入贓款部分，被告已依詐欺集團上
      手成員「阿澤」指示，將所領得款項均至指定地點交付予
      代號「2號」車手成員轉交上手，亦如前述，可認本案詐
      欺、洗錢款項，被告顯無實際取得，或具管領、處分權限
      甚明，故不另依刑法第38條之1或洗錢防制法第18條第1項
      前段規定宣告沒收及追徵，併此說明。
據上論斷，應依刑事訴訟法第273條之1第1項、第299條第1項前
段、第310條之2、第454條第2項、第450條第1項，判決如主文。
本案經檢察官陳建宏提起公訴、檢察官王繼瑩追加起訴，檢察官
楊舒雯到庭執行職務。
中　　華　　民　　國　　111 　年　　9 　　月　　19　　日
                  刑事第二十一庭  法　官  程克琳  
上正本證明與原本無異。 
如不服本判決應於收受送達後20日內向本院提出上訴書狀，並應
敘述具體理由；其未敘述上訴理由者，應於上訴期間屆滿後20日
內向本院補提理由書（均須按他造當事人之人數附繕本）「切勿
逕送上級法院」。告訴人或被害人如對於本判決不服者，應具備
理由請求檢察官上訴，其上訴期間之計算係以檢察官收受判決正
本之日期為準。 因疫情而遲誤不變期間，得向法院聲請回復原
狀。
                                  書記官  林志忠   
中　　華　　民　　國　　111 　年　　9 　　月　　19　　日
附錄本案論罪科刑法條
刑法第339條之4第1項：
犯第339條詐欺罪而有下列情形之一者，處1年以上7年以下有期
徒刑，1百萬元以下罰金：
一、冒用政府機關或公務員名義犯之。
二、三人以上共同犯之。
三、以廣播電視、電子通訊、網際網路或其他媒體等傳播工具，
    對公眾散布而犯之。
洗錢防制法第14條
有第2條各款所列洗錢行為者，處7年以下有期徒刑，併科新臺幣
5百萬元以下罰金。
前項之未遂犯罰之。
前2項情形，不得科以超過其特定犯罪所定之刑。　　　
附表：
編號       犯罪事實           罪名及宣告刑  1 起訴書附表被害人吳芊慧 張天送犯三人以上共同詐欺取財罪，處有期徒刑壹年捌月。  2 起訴書附表被害人黃玟禎 張天送犯三人以上共同詐欺取財罪，處有期徒刑壹年參月。  3 起訴書附表被害人陳榆真 張天送犯三人以上共同詐欺取財罪，處有期徒刑壹年參月。  4 起訴書附表被害人陳俐蓁 張天送犯三人以上共同詐欺取財罪，處有期徒刑壹年捌月。  5 起訴書附表被害人伊梃瑋 張天送犯三人以上共同詐欺取財罪，處有期徒刑壹年捌月。  6 追加起訴書附表編號1呂昕柔 張天送犯三人以上共同詐欺取財罪，處有期徒刑壹年伍月。  7 追加起訴書附表編號2郭昱伶 張天送犯三人以上共同詐欺取財罪，處有期徒刑壹年參月。 
附件一
臺灣臺北地方檢察署檢察官起訴書
                                    110年度偵字第35087號
　　被　　　告　張天送　男　52歲（民國00年0月0日生）
　　　　　　　　　　　　住桃園市○○區○○路000巷00○0號
　　　　　　　　　　　　　6樓
　　　　　　　　　　　　國民身分證統一編號：Z000000000號
上列被告因詐欺等案件，業經偵查終結，認應提起公訴，茲將犯
罪事實及證據並所犯法條分敘如下：
　　　　犯罪事實
一、張天送明知真實姓名、年籍不詳，暱稱「阿澤」之人為詐欺
    集團成員，然為賺取報酬，竟與「阿澤」及所屬詐欺集團其
    他不詳成員共同意圖為自己不法所有，而基於詐欺及違反洗
    錢防制法之犯意聯絡，自民國110年7月間起，加入「阿澤」
    所屬詐欺集團，而擔任提款車手之工作。渠等分工方式係先
    由該詐欺集團不詳成員以附表所示方式詐騙附表所示之人，
    致使附表所示之人誤信為真，而依指示將附表所示款項匯至
    指定附表所示人頭帳戶後，再由張天送依該詐欺集團不詳成
    員指示，先至指定地點向同屬於該詐欺集團之另名不詳男子
    領取上開人頭帳戶提款卡及密碼，復於附表所示時間，持上
    開人頭帳戶提款卡至附表所示地點之自動櫃員機提領上開詐
    騙所得，最後再將所提領之款項交付予上開不詳男子。嗣附
    表所示之人察覺受騙後報警處理，經警調閱相關自動櫃員機
    監視器錄影畫面比對追查後，始循線查悉上情。
二、案經吳芊慧、黃玟禎、陳俐蓁訴由臺北市政府警察局大安分
    局報告偵辦。
　　　　證據並所犯法條
一、證據清單及待證事實：
編號 證據名稱 待證事實 (一) 被告張天送於警詢之供述 坦承自上開時間起，加入「阿澤」所屬集團擔任領款工作，並依該集團不詳成員指示，前往向另行不詳男子取提款卡及密碼後，再持該提款卡進行領款，最後將所領得款項交予該名不詳男子等事實。 (二) 1、告訴人吳芊慧、黃玟禎、陳俐蓁及被害人陳榆真、伊梃瑋於警詢之指述； 2、內政部警政署反詐騙諮詢專線紀錄表、受理詐騙帳戶通報警示簡便格式表、金融機構協助受詐騙民眾通知疑似警示帳戶通報單； 3、相關金融帳戶交易明細資料 證明其等遭不詳詐欺集團成員以附表所示手法詐騙後，而依對方之指示，將附表所示款項匯至指定帳戶等事實。 (三) ATM提領紀錄、ATM錄影畫面擷圖影像 證明被告張天送於附表所示時、地，領取附表所示帳戶內款項之事實。 (四) 本署檢察官110年度偵字第34428號起訴書 佐證本件犯行。 
二、核被告張天送所為，係犯刑法第339條之4第1項第2款三人以
    上共同犯詐欺取財及違反洗錢防制法第2條第1款、第2款規
    定，而應依同法第14條第1項處罰之一般洗錢等罪嫌。被告
    與「阿澤」及所屬詐欺集團其他不詳成員間，有犯意聯絡及行
    為分擔，請論以共同正犯。被告係以一行為同時觸犯三人以
    上共同犯詐欺取財及一般洗錢2罪名，乃想像競合犯，請依
    刑法第55條規定從一重之三人以上共同犯詐欺取財罪嫌處斷
    。另關於被告本件犯罪所得，倘於裁判前未能實際合法發還
    被害人，併請依刑法第38條之1第1項前段規定宣告沒收，或
    依同條第3項規定於全部或一部不能沒收或不宜執行沒收時
    ，追徵其價額。
三、依刑事訴訟法第251條第1項提起公訴。
　　此　致
臺灣臺北地方法院
中　　華　　民　　國　 110　　年　　12　　月　　9 　　日
　　　　　　　　　　　　　檢　察　官      陳 建 宏
本件正本證明與原本無異
中　　華　　民　　國　 110　　年　　12　　月　　16　　日
　　　　　　　　　　　    書　記　官      郭 柏 漢
附錄本案所犯法條
中華民國刑法第339條
（普通詐欺罪）
意圖為自己或第三人不法之所有，以詐術使人將本人或第三人之
物交付者，處 5 年以下有期徒刑、拘役或科或併科 50 萬元以
下罰金。
以前項方法得財產上不法之利益或使第三人得之者，亦同。
前二項之未遂犯罰之。
中華民國刑法第339條之4
犯第 339 條詐欺罪而有下列情形之一者，處 1 年以上 7 年以
下有期徒刑，得併科 1 百萬元以下罰金：
一、冒用政府機關或公務員名義犯之。
二、三人以上共同犯之。
三、以廣播電視、電子通訊、網際網路或其他媒體等傳播工具，
    對公眾散布而犯之。
前項之未遂犯罰之。
洗錢防制法第2條
本法所稱洗錢，指下列行為：
一、意圖掩飾或隱匿特定犯罪所得來源，或使他人逃避刑事追訴
    ，而移轉或變更特定犯罪所得。
二、掩飾或隱匿特定犯罪所得之本質、來源、去向、所在、所有
    權、處分權或其他權益者。
三、收受、持有或使用他人之特定犯罪所得。
洗錢防制法第14條
有第二條各款所列洗錢行為者，處 7 年以下有期徒刑，併科新
臺幣 5 百萬元以下罰金。
前項之未遂犯罰之。
前二項情形，不得科以超過其特定犯罪所定最重本刑之刑。
附表：
被害人 詐騙方式 匯款/轉帳時間(依詐騙帳戶交易明細所示) 詐騙帳戶 詐騙金額(依詐騙帳戶交易明細所示) 提款時間(依詐騙帳戶交易明細所示) 提款地點 提款金額(依詐騙帳戶交易明細所示) 吳芊慧 (告訴) 不詳詐欺集團成員於110年7月4日16時20分前某時許，致電吳芊慧並佯稱：因吳芊慧之網購訂單資料出現錯誤，是吳芊慧須依指示操作匯款以取消錯誤扣款云云，致吳芊慧誤信為真，爰依指示匯款右列款項至右列帳戶。 110年7月4日16時20分許、同日時21分許 臺灣銀行帳號000-000000000000號帳戶（戶名：蔡汶璇） 新臺幣（下同）4萬9,987元、4萬9,989元 110年7月4日16時35分許至同日時45分間 中國信託商業銀行敦南分行（臺北市○○區○○○路0段00號）、土地銀行敦化分行（臺北市○○區○○○路0段00號）之自動櫃員機 2萬元、 2萬元、 2萬元、 2萬5元、 1萬9,005元、 2萬5元、 2萬5元、 1萬1,005元 黃玟禎 (告訴) 不詳詐欺集團成員於110年7月4日16時35分前某時許，致電黃玟禎並佯稱：因黃玟禎之網購訂單資料出現錯誤，是黃玟禎須依指示操作匯款以取消錯誤扣款云云，致黃玟禎誤信為真，爰依指示匯款右列款項至右列帳戶。 110年7月4日16時35分許 (同上) 2萬9,985元    陳榆真  不詳詐欺集團成員於110年7月4日16時37分前某時許，致電陳榆真並佯稱：因工作人員錯誤設定陳榆真之網購資料，是陳榆真須依指示操作匯款以取消錯誤扣款云云，致陳榆真誤信為真，爰依指示匯款右列款項至右列帳戶。 110年7月4日16時37分許 (同上) 2萬245元    陳俐蓁 (告訴) 不詳詐欺集團成員於110年7月4日17時44分前某時許，致電陳俐蓁並佯稱：因陳俐蓁之網購訂單資料出現錯誤，是陳俐蓁須依指示操作匯款以取消錯誤扣款云云，致陳俐蓁誤信為真，爰依指示匯款右列款項至右列帳戶。 110年7月4日17時44分許 臺灣銀行帳號000-000000000000號帳戶（戶名：簡采瑩） 4萬2,259元 110年7月4日17時50分許至同日時51分許間 兆豐國際商業銀行敦南分行（臺北市○○區○○○路0段00號）之自動櫃員機 2萬5元、 2萬5元、 2,005元 伊梃瑋 不詳詐欺集團成員於110年7月4日20時28分前某時許，致電伊梃瑋並佯稱：因伊梃瑋之網購資料誤設為VIP會員，是伊梃瑋須依指示操作匯款以取消錯誤扣款云云，致伊梃瑋誤信為真，爰依指示匯款右列款項至右列帳戶。 110年7月4日20時28分許、同日時30分許 郵局帳號000-00000000000000號帳戶（戶名：王芳琳） 9萬7,552元、2萬2,498元 110年7月4日20時35分許至日時41分許間 兆豐國際商業銀行敦南分行（臺北市○○區○○○路0段00號）之自動櫃員機 2萬5元、 2萬5元、 2萬5元、 2萬5元、 2萬5元、 2萬5元 
附件二
臺灣臺北地方檢察署檢察官追加起訴書
                                      111年度偵字第899號
　　被　　　告　張天送　男　52歲（民國00年0月0日生）
　　　　　　　　　　　　住桃園市○○區○○路000巷00○0號                          6樓
　　　　　　　　　　　　國民身分證統一編號：Z000000000號
上列被告因詐欺等案件，業經偵查終結，認宜追加起訴，茲將犯
罪事實及證據並所犯法條分敘如下：
        犯罪事實
一、張天送明知真實姓名、年籍不詳,暱稱「阿擇」之人為詐欺
    集團成員，然為賺取報酬，竟與「阿擇」及所屬詐欺集團其
    他不詳成員共同意圖為自己不法所有，而基於詐欺及違反洗
    錢防制法之犯意聯絡，自民國110年7月間起，加入「阿擇」
    所屬詐欺集團，而擔任提款車手之工作。渠等分工方式係先
    由該詐欺集團不詳成員以附表所示方式詐騙附表所示之人，
    致使附表所示之人誤信為真，而依指示將附表所示款項匯至
    指定附表所示人頭帳戶後，再由張天送依該詐欺集團不詳成
    員指示，先至指定地點向同屬於該詐欺集團之另名不詳男子
    領取上開人頭帳戶提款卡及密碼，復於附表所示時間，持上
    開人頭帳戶提款卡至附表所示地點之自動櫃員機提領上開詐
    騙所得，最後再將所提領之款項交付予上開不詳男子。嗣附
    表所示之人察覺受騙後報警處理,經警調閱相關自動櫃員機
    監視器錄影畫面比對追查後,始循線查悉上情。
二、案經陳俐蓁訴由臺北市政府警察局大安分局報告偵辦。
        證據並所犯法條
一、證據清單及待證事實：
編號 證據名稱 待證事實 ㈠ 被告張天送於警詢時之供述 坦承自上開時間起,加入「阿擇」所屬集團擔任領款工作，並依該集團不詳成員指示，前往向另行不詳男子取提款卡及密碼後，再持該提款卡進行領款，最後將所領得款項交予該名不詳男子等事實。 ㈡ 1.被害人呂昕柔、郭昱伶及告訴人陳俐蓁於警詢之指述 2.內政部警政署反詐騙諮詢專線紀錄表、受理詐騙帳戶通報警示簡便格式表 3.相關金融帳戶交易明細資料 證明其等遭不詳詐欺集團成員以附表所示手法詐騙後，而依對方之指示，將附表所示款項匯至指定帳戶等事實。 ㈢ ATM提領紀錄、ATM錄影畫面擷圖影像 證明被告張天送於附表所示時、地，領取附表所示帳戶內款項之事實。 
二、核被告所為，係犯刑法第339條之4第1項第2款之三人以上共
    同詐欺取財罪及洗錢防制法第14條第1項之一般洗錢罪。被
    告與「阿擇」及其等所屬詐欺集團不詳成員間，就附表所示
    各犯行，均有犯意聯絡及行為分擔，應論以共同正犯。被告所
    犯前揭洗錢、三人以上共同詐欺取財罪之犯行間，有實行行為
    局部同一之情形，係以一行為同時觸犯該2 罪名，為想像競
    合犯，請依刑法第55條之規定，從一重之三人以上共同詐欺
    取財罪處斷。
三、按一人犯數罪者，為相牽連案件；於第一審辯論終結前，得
    就與本案相牽連之犯罪，追加起訴，刑事訴訟法第7條第1款
    、第265條第1項分別定有明文。查被告因涉犯詐欺等案件，
    業經本署檢察官以110年度偵字第35078號提起公訴，現由貴
    院以110年審訴字第2098號審理(慎股)，有全國刑案資料查
    註表附卷可憑，本件被告涉犯詐欺等案件，與前述起訴之案
    件，為一人犯數罪之相牽連案件。
四、依刑事訴訟法第265條第1項追加起訴。
    此   致
臺灣臺北地方法院
中　　華　　民　　國　 111　　年　　2 　　月　　8 　　日
                              檢 察 官  王 繼 瑩
本件正本證明與原本無異
中　　華　　民　　國　 111　　年　　2 　　月　　18　　日
                              書 記 官  吳 惠 琪
附錄本案所犯法條全文   
中華民國刑法第339條之4
犯第 339 條詐欺罪而有下列情形之一者，處 1 年以上 7 年以
下有期徒刑，得併科 1 百萬元以下罰金：
一、冒用政府機關或公務員名義犯之。
二、三人以上共同犯之。
三、以廣播電視、電子通訊、網際網路或其他媒體等傳播工具，
    對公眾散布而犯之。
前項之未遂犯罰之。
洗錢防制法第2條
本法所稱洗錢，指下列行為：
一、意圖掩飾或隱匿特定犯罪所得來源，或使他人逃避刑事追訴
    ，而移轉或變更特定犯罪所得。
二、掩飾或隱匿特定犯罪所得之本質、來源、去向、所在、所有
    權、處分權或其他權益者。
三、收受、持有或使用他人之特定犯罪所得。
洗錢防制法第14條
有第二條各款所列洗錢行為者，處 7 年以下有期徒刑，併科新
臺幣 5 百萬元以下罰金。
前項之未遂犯罰之。
前二項情形，不得科以超過其特定犯罪所定最重本刑之刑。
附表
編號 被害人 詐騙方式 匯款時間/金額(元) 匯款帳戶 提領時間 提領地點 提領金額 1 呂昕柔(未提告) 不詳詐欺集團成員於110年7月4日16時18分許，致電呂昕柔並佯稱：因購物網站遭駭客入侵致多筆訂單重複，須依指示操作匯款以取消錯誤扣款云云，致呂昕柔陷於錯誤。 110年7月4日17時1分、17時2分、17時4分/ 49987、 33123、 11123 郵局帳號000-00000000000000 110年7月4日17時5分至17時41分 臺北市○○區○○○路0段00巷0號  2萬 2萬 2萬 2萬 3千 2萬 1萬 1萬1千 2 郭昱伶(未提告) 不詳詐欺集團成員於110年7月4日某時，致電郭昱伶，佯為藍天小舖及銀行客服人員並謊稱：因錯誤設定，須依指示操作匯款以取消設定云云，致郭昱伶陷於錯誤。 110年7月4日17時13分/ 29989 同上    3 陳俐蓁 不詳詐欺集團成員於110年7月4日16時38分，致電陳俐蓁，佯為網路賣家及銀行客服人員並謊稱：因作業疏失致多一筆訂單，須依指示操作匯款以取消云云，致陳俐蓁陷於錯誤。 110年7月4日17時8分、17時11分/ 49987、 49987 台灣銀行000-000000000000 110年7月4日17時14分至17時19分 臺北市○○區○○○路0段00巷0號 2萬 2萬 1萬 2萬 2萬 1萬